臺灣士林地方法院刑事判決　　　　　　　　　　　　九十二年度簡上字第二三三號
　　上　訴　人　臺灣士林地方法院檢察署檢察官
　　被　　　告　劉永昌冒名甲.
右列上訴人因竊盜案件，不服本院士林簡易庭九十二年度士簡字第一二八○號，中華
民國九十二年十月九日第一審簡易判決（聲請簡易判決處刑案號：九十二年度偵字第
八四六六號），本院管轄之第二審合議庭判決如左：
    主  文
原判決撤銷。
本件公訴不受理。
    理  由
一、公訴意旨詳如聲請簡易判決處刑書所載（如附件）。
二、按同一案件繫屬於有管轄權之數法院者，由繫屬在先之法院審判之；繫屬在後之
    法院，應諭知不受理之判決，並得不經言詞辯論為之，刑事訴訟法第八條、第三
    百零三條第七款、第三百零七條分別定有明文。
三、查本件被告劉永昌（因冒名，聲請簡易判決處刑書誤載為甲○○）被訴意圖為自
    己不法所有，於民國九十二年七月二十三日凌晨三時許，在新竹市○區○○路三
    三八巷二之二號前，持自地上拾得之鑰匙二把，竊取乙○○所有停放該處車牌號
    碼ＲＫＫ—五六六號機車，為警查獲後復冒名甲○○應訊，於訊問筆錄上偽簽甲
    ○○署押及捺按指紋等情，除據甲○○到庭證述屬實外，劉永昌為警查獲後所按
    捺之指紋卡，經送內政部警政署刑事警察局輸入電腦比對確認結果與該局檔存劉
    永昌役男指紋卡指紋相同，有該局九十二年十月九日刑紋字第○九二○一九四一
    一四號函一份暨所附之指紋卡片二份在卷足參，足證犯罪行為人即檢察官所指之
    被告應係劉永昌無訛。又劉永昌前與陳信宏、劉禎相及姓名年籍不詳綽號「小伍
    」之成年男子，基於共同意圖為自己不法所有之概括犯意聯絡，先於九十二年三
    月二十三日凌晨四時許，在苗栗縣竹南鎮○○○街六八號對面停車場，以自備鑰
    匙，共同竊取陳漢琰所有車牌號碼ＱＵ—八三五號貨車；又於同年四月二日凌晨
    三時四十分許，與小伍承前共同概括犯意之聯絡，在桃園縣中壢市○○路三八三
    號前，仍以自備鑰匙，共同竊取劉世富所有車牌號碼ＮＧ—三五一號貨車及Ｍ九
    二○號板車，業經臺灣桃園地方法院檢察署檢察官於九十二年四月二十一日向臺
    灣桃園地方法院起訴，並於同年五月九日繫屬（臺灣桃園地方法院九十二年度易
    字第七三五號），有臺灣桃園地方法院檢察署九十二年度偵字第六○五二號、第
    六四四七號起訴書、臺灣高等法院被告全國前案紀錄表各一份附卷可稽。查劉永
    昌於該案所為竊盜時間分別為九十二年三月十三日及同年四月二日，本件犯罪時
    間則為同年七月二十三日，相距僅三月餘不逾半年，且犯罪手法相同，均係犯構
    成要件相同之罪名，堪認係基於概括犯意而為，而有連續犯之裁判上一罪關係，
    顯係同一案件。公訴人於九十二年九月十五日就同一案件，另向本院聲請簡易判
    決處刑，依照上開說明，本件爰不經言詞辯論，逕為諭知不受理之判決。
四、按法院審判之對象，是否即為檢察官所指之被告，應以檢察官指為刑罰對象之被
    告為依據，縱犯罪行為人以偽名或冒用他人名義應訊，致檢察官以被冒名者之姓
    名、年籍起訴，則檢察官指為被告之人，即為實際應訊之該犯罪行為人，法院自
    應對其為審判，而該被冒名頂替之人，並非檢察官指為被告之人，縱檢察官誤以
    其姓名、年籍起訴，仍非檢察官指為刑罰對象之人，非起訴效力所及，法院自不
    得對其加以審判（最高法院九十年度台非字第一六○號、九十年度台非字第三三
    二號、九十二年度台非字第一○七號判決意旨參照）。查本件雖以「甲○○」姓
    名聲請簡易判決處刑，然檢察官所指審判之對象，實為涉竊盜罪嫌在筆錄上偽簽
    「甲○○」姓名按捺指印之劉永昌，而非甲○○本人。揆諸前揭說明，原審自應
    逕對劉永昌審判，而於當事人欄更正為劉永昌之姓名、年籍，而劉永昌因同一案
    件，業經臺灣桃園地方法院檢察署檢察官起訴，並於同年五月九日繫屬於臺灣桃
    園地方法院，原審未察遽為判處被告甲○○有期徒刑八月，緩刑五年，尚有未合
    ，檢察官之上訴意旨執此指摘原判決不當，核有理由，應由本院予以撤銷改判。
五、本院認本件應為不受理之諭知，係屬刑事訴訟法第四百五十一條之一第四項但書
    第三款之情形，依同法第四百五十二條之規定，逕依通常程序為第一審判決（法
    院辦理刑事訴訟簡易程序案件應行注意事項第十四點參照）。
據上論斷，應依刑事訴訟法第四百五十五條之一第一項、第三項、第四百五十二條、
第三百六十九條第一項前段、第三百六十四條、第八條、第三百零三條第七款、第三
百零七條判決如主文。
中      華      民      國    九十三    年      一      月    二十九    日
                                  臺灣士林地方法院刑事第六庭
                                      審判長法  官  趙  文  卿
                                            法  官  彭  洪  媛
                                            法  官  李  昆  霖
右正本證明與原本無異。
如不服本判決，應於判決送達後十日內，向本院提出上訴狀。
                                            書記官  李  佩  真
中      華      民      國  九十三    年      二      月      二      日
